臺灣臺南地方法院刑事判決
110年度交訴字第62號
公  訴  人  臺灣臺南地方檢察署檢察官
被      告  周良憲


上列被告因過失致死案件，經檢察官提起公訴（109年度偵字第1
8560號），本院依簡式審判程序判決如下：
    主  文
周良憲犯過失致人於死罪，處有期徒刑柒月。緩刑貳年。
    事實及理由
一、本件犯罪事實、證據均引用起訴書之記載（如附件）。
二、本件係經被告周良憲有罪之陳述，而經本院裁定以簡式審判
    程序加以審理，依據刑事訴訟法第二百七十三條之二規定排
    除嚴格證據調查；並依同法第三百十條之二準用第四百五十
    四條之規定製作略式判決書，先予敘明。
三、核被告所為，係犯刑法第二百七十六條過失致人於死罪。被
    告於肇事後，在未有偵查犯罪職務之機關或公務員發覺其為
    犯罪人前，即於現場向處理本件道路交通事故，尚不知肇事
    者為何人之現場處理員警供承其為肇事人，自首並接受裁判
    等情，有臺南市政府警察局善化分局交通分隊道路交通事故
    肇事人自首情形紀錄表一份在卷可稽（見相驗卷第九十九頁
    ），依刑法第六十二條前段之規定減輕其刑。爰審酌本件交
    通事故係被告肇事次因併同被害人林郭金女肇事主因致被害
    人死亡、無前科、已與被害人家屬達成民事和解並賠償損害
    ，兼衡被告犯後態度、自述學經歷及生活狀況等一切情狀，
    量處如主文所示之刑。另被告未曾因故意犯罪受有期徒刑以
    上刑之宣告，有臺灣高等法院被告前案紀錄表一份附卷可稽
    ，被告一時失慮致罹此罪名，惟已與被害人之家屬達成民事
    和解，並給付賠償金，被害人之家屬放棄究責等情，有臺南
    市新市區調解委員會調解筆錄、本院公務電話紀各一紙在卷
    可佐（見偵查卷第二十一頁、本院卷第十五頁），經此偵查
    審判科刑，已足促其警惕，而無再犯之虞，本院認上開宣告
    之刑，以暫不執行為適當，併宣告緩刑二年。
據上論斷，依刑事訴訟法第二百九十九條第一項前段、第二百七
十三條之一第一項、第二百八十四條之一、第三百十條之二，刑
法第二百七十六條、第六十二條前段、第七十四條第一項第一款
，刑法施行法第一條之一，判決如主文。
本案經檢察官柯博齡提起公訴，檢察官謝欣如到庭執行職務。
中　　華　　民　　國　　110 　年　　5 　　月　　19　　日
　　　　　　　　　刑事第九庭    法　官　鍾邦久
以上正本證明與原本無異。
如不服本判決應於收受本判後20日內向本院提出上訴書狀，並應
敘述具體理由。其未敘述上訴理由者，應於上訴期間屆滿後20日
內向本院補提理由書狀（均須按他造當事人之人數附繕本）「切
勿逕送上級法院」。
  　　　　　　　　　　　　　　　書記官　黃憶筑
中　　華　　民　　國　　110 　年　　5 　　月　　19　　日
附錄本案論罪科刑法條全文：
中華民國刑法第276條：
因過失致人於死者，處5年以下有期徒刑、拘役或50萬元以下罰
金。
附件：
臺灣臺南地方檢察署檢察官起訴書
                                    109年度偵字第18560號
　　被　　　告　周良憲　

上列被告因過失致死案件，業經偵查終結，認應提起公訴，茲將
犯罪事實及證據並所犯法條分敘如下：
　　　　犯罪事實
一、周良憲於民國109年9月9日11時35分許，騎乘車牌號碼000-0
    000號普通重型機車，沿臺南市新市區大社里未命名道路由
    西往東方向行駛，行經該道路上電桿水道高分46左7右1旁與
    另一無名巷交接之無號誌交岔路口，理應注意機車行經無號
    誌之交岔路口，應減速慢行，作隨時停車之準備；且汽機車
    行駛時，駕駛人應注意車前狀況，並隨時採取必要之安全措
    施，以避免危險之發生，而依當時晴天、日間自然光線、柏
    油路面、乾燥、無缺陷、無障礙物、視距良好等情狀，並無
    不能注意之情事，竟疏未注意及此，而貿然在未減速之情形
    下通過該路口，適有林郭金女騎乘車牌號碼000-000號普通
    重型機車沿該無名巷由南往北方向駛至該路口，亦未注意汽
    機車行駛至無號誌交岔路口，支線道車應讓幹線道車先行之
    義務，兩車遂發生碰撞而均人車倒地，致周良憲受有頭部外
    傷併腦震盪、左側顴骨骨折、右側髕骨骨折、胸部及右腳挫
    傷、臉部撕裂傷、臉部、左肩及雙手擦傷等傷害（此部分林
    郭金女所涉過失傷害罪嫌，未據告訴）；林郭金女則受有中
    樞衰竭、心肺衰竭、外傷性蜘蛛膜下出血及瀰漫性腦水腫、
    顏面骨折、左股骨幹開放性骨折移位、肺水腫併隻肺挫傷、
    左側第2至7肋骨及右側第3至6肋骨骨折等傷害，經送醫後不
    治死亡。
二、案經本檢察官據報相驗後自動檢舉簽分偵辦。
　　　　證據並所犯法條
一、證據清單及待證事實：
編號 證  據  名  稱 待  證  事  實 1 被告周良憲於警詢及偵查中之供述。 被告固不否認有於上開時、地騎乘普通重型機車，與被害人林郭金女發生本件死亡車禍之事實，惟矢口否認有何過失致死之犯行，辯稱：我認為我沒有過失，我是騎在我的道路上云云。 2 證人即被害人林郭金女之子林昇憲於警詢及偵查中之證述。 被害人林郭金女因本件車禍而死亡之事實。 3 道路交通事現場圖、道路交通事故調查報告表（一）、（二）等各1紙、證號查詢機車駕駛人資料2紙、車號查詢機車車籍資料2紙、臺南市政府警察局勤務指揮中心受理110報案紀錄單、現場照片50張。 被告有騎乘機車行經無號誌交岔路口未減速慢行及未注意車前狀況之過失。  4 診斷證明書2紙、勘驗筆錄、本署相驗屍體證明書等各1紙、本署檢驗報告書1份、相驗照片25張。 ⑴被告周良憲受有上開犯罪事實所指傷害之事實。 ⑵被害人林郭金女死亡之事   實。 ⑶被害人林郭金女死亡之結果與上開被告之過失行為間，具有相當因果關係。 5 臺南市車輛行車事故鑑定會110年1月5日南市交鑑字第1100064060號函及函附之南鑑0000000案鑑定意見書1份。 ⑴被告駕駛普通重型機車，行經無號誌路口，未注意車前狀況，未減速慢行，為肇事次因之事實。 ⑵被害人林郭金女無照駕駛普通重型機車，支線道車未讓幹線道車先行，為肇事主因之事實。 
二、核被告所為，係犯刑法第276條之過失致死罪嫌。
三、依刑事訴訟法第251條第1項提起公訴。
　　此　致
臺灣臺南地方法院
中　　華　　民　　國　 110　　年　　2 　　月　　9 　　日
　　　　　　　　　　　　　　　檢察官　柯 博 齡
本件證明與原本無異
中　　華　　民　　國　 110　　年　　2 　　月　　26　　日
                              書記官  王 寵 惠